【裁判字號】    88,易,1470
【裁判日期】    890711
【裁判案由】    傷害
【裁判全文】
臺灣士林地方法院刑事判決                        八十八年度易字第一四七號
    公  訴  人  臺灣士林地方法院檢察署檢察官
    被      告  甲○○
    選任辯護人  王玉珊
                蔣瑞琴
右列被告因傷害案件，經檢察官提起公訴（八十八年度偵字第一二○○號），本院判
決如左：
    主  文
甲○○傷害人之身體，處有期徒刑貳月，如易科罰金，以參佰元折算壹日。
    事  實
一、甲○○於民國八十七年十二月二十三日下午五時三十分許，參加在台北市大同區
    ○○○路三○○號三樓之菊元餐廳內由陳悅記祭祀公業召開討論有關帳目審核及
    預定新舊任管理人移交事宜之會議，因該祭祀公業之前任管理人陳光臨不滿甲○
    ○就該祭祀公業於同年十一月十四日所舉行之第二次派下大會出席費領款名冊之
    處理方式，並提出質疑，雙方進而發生嚴重之口角爭執，未幾，因陪同陳光臨出
    面圍事之張育誠和江明郎二人先後進入會議之房間內，甲○○竟基於傷害之犯意
    ，先與張育誠互毆（張育誠受傷害部分未據告訴），再手持椅子攻擊江明郎，雖
    經江明郎以左手抵擋，仍致生江明郎左手挫傷、紅腫等傷害。
二、案經被害人江明郎訴由台北市政府警察局大同分局報請臺灣士林地方法院檢察署
    檢察官偵查起訴。
    理  由
一、訊據被告甲○○固坦承與陳光臨有於上開時、地爭執口角之事實，惟仍矢口否認
    有何傷害之犯行，辯稱：是陳光臨夥同告訴人及張育誠打伊，伊年事已高，不可
    能拿沈重的木椅打人云云。惟查（一）、被告有持木椅毆傷江明郎之事實，業據
    告訴人江明郎指訴：「我進去時椅子打過來，我左手去擋，擋了之後握住椅子‧
    ‧」等語（見本院八十九年六月二十七日之審判筆錄）詳確，且經同案被告陳光
    臨、張育誠為相同之供述，復有目擊證人乙○○於本院審理中證稱：「張育誠進
    來說別嚷那麼大聲，甲○○問他是誰，他說是職員，甲○○就打了張育誠一下，
    甲○○拿起椅子要打張育誠，江明郎進來搶住，後來甲○○再拿椅子起來就砸破
    玻璃了」等語（見本院八十九年二月二日之訊問筆錄）屬實，而觀之告訴人所受
    之傷害為左手受有挫傷、紅腫等傷害，應堪信告訴人之指訴為真實。（二）、又
    目擊證人陳錫焰亦證稱：「甲○○有拿椅子起來擋」、「是擋或是打，我沒辦法
    了解」等語（見本院八十九年二月二日之訊問筆錄），則被告當時確有拿起椅子
    之事實，再參酌被告斯時坐位在靠近該房間入口附近玻璃旁之事實，且當日玻璃
    遭摔破二片，並由陳錫說（被告之兄弟）賠償二千元予該公司之情，有菊元股份
    有限公司所出具之證明書一紙在卷可憑，亦堪認證人乙○○所述玻璃係被告持木
    椅摔破之情應屬實在。從而，被告上開所辯，無非卸責及避重就輕之詞，不足採
    信，事證明確，被告犯行堪以認定。
二、核被告所為，係犯刑法第二百七十七條第一項之傷害罪，爰審酌被告犯罪之動機
    、目的、手段、告訴人受傷害程度及被告犯罪後否認犯罪、態度不佳等一切情狀
    ，量處如主文所示之刑，並諭知易科罰金之折算標準。
據上論斷，應依刑事訴訟法第二百九十九條第一項前段，刑法第二百七十七條第一項
、第四十一條，罰金罰鍰提高標準條例第一條前段、第二條，判決如主文。
本案經檢察官林曉芳到庭執行職務。
中      華      民      國      八十九      年     七     月    十一    日
                                  臺灣士林地方法院刑事第一庭
                                      法  官  林政佑
如不服本判決，應於判決送達後十日內，向本院提出上訴狀。
附錄本案論罪科刑法條全文
刑法第二百七十七條第一項


司法院資訊處製作；財團法人民間司法改革基金會備份。
